臺灣臺中地方法院民事裁定 
 111年度中簡聲字第46號
聲  請  人  廖光笠  


相  對  人  張宜綺  

上列當事人間聲請停止執行事件，本院裁定如下：
    主    文
聲請人供擔保新臺幣肆萬肆仟柒佰陸拾柒元後，本院民國一一一
年度司執字第三六二一二號給付扶養費強制執行事件之執行程序
，於本院一一一年中簡字第一三○七號債務人異議之訴事件訴訟
終結（判決確定、撤回、和解）前，應暫予停止。
    理    由
一、按有回復原狀之聲請或提起再審或異議之訴，或對於和解為
    繼續審判之請求，或提起宣告調解無效之訴，撤銷調解之訴
    ，或對於法院依強制執行法第4 條第1 項第5 款之裁定提起
    抗告時，法院依必要情形，或依聲請定一相當並確實擔保，
    得為停止強制執行之裁定，強制執行法第18條第2 項定有明
    文。又法院依強制執行法第18條第2 項定擔保金額而准許停
    止強制執行之裁定者，該項擔保係備供債權人因停止執行所
    受損害之賠償，其數額應依標的物停止執行後，債權人未能
    即時受償或利用該標的物所受之損害額，或其因另供擔保強
    制執行所受之損害額定之，非以標的物之價值或其債權額為
    依據（參照最高法院91年台抗字第429 號、91年台抗字第11
    1號裁定意旨）。
二、本件聲請人以其已對相對人向本院提起債務人異議之訴為理
    由，聲請裁定停止本院111 年度司執字第36212 號給付扶養
    費強制執行事件。
三、經查：本院111 年度司執字第36212 號給付扶養費強制執行
    事件目前尚未終結，而聲請人已對相對人提起債務人異議之
    訴，現由本院臺中簡易庭以111 年度中簡字第1307號債務人
    異議之訴事件審理中等情，業經本院調取上開執行卷宗及債
    務人異議之訴卷宗查閱屬實，是聲請人所為停止執行之聲請
    ，於法尚無不合。而揆諸前揭最高法院見解所示，本院酌定
    擔保金額時，僅能斟酌相對人未能即時受償所受之損害額定
    之，不得以標的物之價值或其債權額為依據。爰審酌相對人
    聲請強制執行之債權額為新臺幣（下同）316,000 元，如停
    止執行未能即時受償預計所受之損害額，應為其債權額即31
    6,000 元按法定週年利率百分之5 計算之遲延利息（民法第
    203條規定參照，聲請人主張按臺灣銀行三年定期儲蓄存款
    機動利率1.155%計算遲延利息，尚非有據）；參以本案訴訟
    之訴訟標的金額未逾民事訴訟法第466 條所定數額，屬不得
    上訴第三審之事件，至二審終結其期間推定為2 年10個月（
    參照各級法院辦案期限實施要點第2 條規定民事簡易程序第
    一審審判案件期限10個月、民事第二審審判案件期限2 年）
    之情，認聲請人所應供之確實擔保金額共計以44,767元【計
    算方式：316,000 元×5%×( 2+10/12 ) ＝44,767，元以下四
    捨五入】為適當。
四、依強制執行法第18條第2項，裁定如主文。
中　　華　　民　　國　　111 　年　　4 　　月　　29　　日
                  臺中簡易庭    法  官  林筱涵
以上為正本係照原本作成。
如不服本裁定，應於送達後10日內，向本院提出抗告狀並表明抗
告理由，如於本裁定宣示後送達前提起抗告者，應於裁定送達後
10日內補提抗告理由書（須附繕本）。
中　　華　　民　　國　　111 　年　　4 　　月　　29　　日
                                書記官  張峻偉